# 请教陈版：关于BT业务未按照原回购期执行的后续会计处理问题

提问人：shenji12345678 时间：2017-04-21 15:42:36
背景： A公司（发包人）、B公司（承包人）于 2013 年 8 月签订BT项目施工合同，约定待项目验收后按照3:3:4的比例支付合同价款（第一年支付30%，第二年支付30%，第三年支付40%）。 上述BT项目于 2016 年 1 月完工并移交（暂未进行最终决算），A公司与B公司签订“BT工程提前预回购协议书”，协议约定不再执行原合同的回购期限，并按照完工后核定的工程量重新计算了建造工程款 1800万元以及相应利息 300 万元（ 300 万元利息为 1800 万元工程款自建造期至验收日按照月利率0.86%计算），共计 2100 万元。且A公司于 2016 年 2 月一次性支付了建造工程款的70%（ 1260 万元）及所有利息（ 300 万元），共计 1560 万元；同时，协议约定以工程审计报告中确定的价格确定最终回购价格，在剩余款项中退补且一次性支付，关于后期款项支付的时间暂未商定。
请教陈版：
1 、因“BT工程提前预回购协议书”明确约定建造工程款和相应利息，能否将 1800 万元直接视为建造工程收入按照完工百分比法确认各建造期收入；
2 、工程完工后A公司已经一次性支付了全部的利息，但是回购期并未结束，该利息金额 300 万元如何确认收入？

回答人：chenyiwei
2016 年签订“BT工程提前预回购协议书”对原合同条款的调整，应当按照原折现率对新的协议条款约定的应收金额进行折现，将新条款下的折现值与原协议条款（ 334 ）下应收金额的折现值之间的差额作为本期营业收入的调整，（因为已经完工，所以一次性调整收入，无对应成本配比）。利息金额按照调整后的现金流量在后续支付期间确认，而不是依据合同约定的 300 万元利息的名义金额。